【裁判字號】    97,審易,163
【裁判日期】    971031
【裁判案由】    恐嚇等
【裁判全文】
臺灣士林地方法院刑事判決             97年度審易字第163號
公  訴  人  臺灣士林地方法院檢察署檢察官
被      告  乙○○
上列被告因恐嚇等案件，經檢察官提起公訴（97年度偵字第3200
號），被告於本院準備程序中就被訴事實為有罪陳述，本院裁定
改依簡式審判程序審理，並判決如下：
    主  文
乙○○以加害身體、生命、自由、名譽之事，恐嚇他人，致生危
害於安全，處有期徒刑陸月。又散布文字，指摘足以毀損他人名
譽之事，處有期徒刑參月。應執行有期徒刑柒月，緩刑伍年，並
應給付甲○○新臺幣柒拾捌萬陸仟陸佰貳拾陸元，給付方式如下
：自民國九十七年十一月十日起（含當日）開始支付，分六十期
，每月一期，於每月十日匯款至甲○○所指定其設於臺北富邦商
業銀行和平分行帳號為000000000000號帳戶，第一期至第三十六
期，每期支付新臺幣壹萬元，第三十七期至第四十八期，每期支
付新臺幣壹萬伍仟元，第四十九期至第五十九期，每期支付新臺
幣貳萬元，第六十期支付新臺幣貳萬陸仟陸佰貳拾陸元，如有一
期未給付，視為全部到期。
    事  實
一、乙○○與甲○○原係男女朋友，2 人分手後因甲○○向乙○
    ○追討出借之旅行車及該車貸款之事，而發生不快，乙○○
    竟：(一)基於恐嚇之犯意，自民國97年1 月7 日起至同年月22
    日止，接續在臺北縣中和市○○街1 之2 號6 樓住處，利用
    電腦上網，使用david16886@msn.com帳號以MSN 網路即時通
    與甲○○在網路上以文字交談，交談中並傳送內容為「來硬
    ㄉ。我依定部會手軟。」、「頂多車子沒有。不是ㄇ。不過
    。勸你們車子停放好」、「之前伊些親熱照片。我這兩天無
    意間竟然在我電腦裡某個檔案中。看到。全部都在。相信。
    給你老公看看。你ㄉ模樣。應該很刺激。‥‥我會讓你知道
    什ㄇ叫做報復! 」、「‥我會做什ㄇ‥一定讓你想像不到‥
    要不要看看你穿紅色網襪‥帶吊ㄉ模樣‥林小姐‥你不要跟
    我鬥狠‥看看你有沒有本錢‥」、「‥布過你要付出ㄉ代價
    絕對是N 倍ㄉ‥你想斷我‥那我決不會去手軟‥‥」、「‥
    我絕對會環給你是倍數ㄉ報復。‥3P啊。辣照ㄚ。甚至你ㄉ
    車上也會有滿滿ㄉ信紙當壁紙喔。」、「我怎ㄇ做。那夜將
    是我ㄉ自由。你無權去管我。我愛去散播我想說ㄉ。我想這
    是我ㄉ自由。」、「‥你絕對會收到我最激烈ㄉ報復。好好
    想你這樣做有沒有意義。」、「‥逼急ㄌ。弄瘋ㄌ。我是不
    會那ㄇ容易就善罷甘休。‥」、「最多。車子就是賣掉。但
    是。接踵而來ㄉ。我不知道。」、「‥我更會讓你痛側心肺
    ‥讓你知道妳在做什ㄇ蠢事。」、「我將作依個忠實的報導
    ‥將風風雨雨活生生赤裸裸‥帶圖附字的呈現給你ㄉ周邊‥
    心裏有準備喔‥要有承擔勇氣喔‥將會讓你耳目一心喔‥絕
    不放手‥一直纏黏著。」、「我想你是個什麼樣ㄉ人‥怎ㄇ
    個豪放.. 這 種種的風流韻事‥你厝邊頭尾‥你ㄟㄤ‥你的
    同事們應該都很有興趣去了解‥從此時此刻開始‥你將認識
    一個完全不同的人‥更激發一個40年來從未做過這些報復行
    動的開始‥我永遠記著你‥既然沒有情那就仇恨‥要有心理
    準備喔‥隨時隨地都有驚喜‥」、「‥一些事實真相。3P啦
    。等等之類你ㄤ。你ㄟ厝邊頭尾。對你會更有新ㄉ認識。」
    、「對仇人我覺對部會心軟。‥是你要逼我走上這仇恨ㄉ路
    。」、「晚上好好睡。不要驚醒。」、「車子。我弄不好。
    留不下來。我也部會讓你就這麼簡單就解決」、「‥我會累
    積這段時間的積怨。一次一次。全部的慢慢環給你。」等之
    訊息，表示欲加害甲○○之身體、生命、自由、名譽，致甲
    ○○心生畏懼並生危害於安全。(二)意圖散布於眾，於同年月
    22 日 凌晨2 時許，前往臺北縣汐止市○○路○ 段337 巷16
    弄25 號 甲○○任職之聯笙股份有限公司，在該公司大門外
    之保全感應解除器上張貼內容為「敬告聯笙電業…貴公司最
    近OA的用品是否用的很兇呢??? 據狗仔1 隊追蹤發現…貴公
    司一名女性職員（最近常常請假），有這個偷帶公司內部物
    品占為己有的習慣喔! 聽說之前公司遭竊??? 這這這～～而
    這位女性職員除了有這闢好之外，更有不為人知的許多風流
    韻事呢! 狗仔1 隊將會有更精彩的報導，以上所說絕非空穴
    來風喔，當然是有確切的證據跟物證喔??? 敬請期待後續發
    展吧～～有火辣的照片跟故事情節喔～～刺激、火辣、香豔
    、驚爆PS.若要人不知除非～狗仔1 隊絕不成口舌之快的」
    之公告，以此方式傳述足以毀損甲○○名譽之事。嗣甲○○
    不堪其擾，報警處理，始查獲上情。
二、案經甲○○訴由臺北縣政府警察局汐止分局報告臺灣士林地
    方法院檢察署檢察官偵查起訴。
    理  由
一、上開犯罪事實，業據被告於本院準備程序及審理中坦承不諱
    ，核與證人即被害人甲○○於警詢、檢察官偵查中證述情節
    相符，並有被告與被害人MSN 交談內容列印資料、雅虎知識
    97年1 月28日發問者「頭家」所提問題之列印資料、「頭家
    」電子郵件帳號資料、被告97年3 月30日傳送予被害人之電
    子郵件各1 份、內容為「敬告聯笙電業」之公告1 紙、監視
    器翻拍照片6 幀、被告及其使用之車輛照片各1 幀附於偵查
    卷可憑，足認被告上開自白核與事實相符，應甚明確，是被
    告之犯行洵堪認定，均應依法論科。
二、核被告乙○○所為，係犯刑法第305 條之恐嚇危害安全罪及
    同法第310 條第2 項之加重誹謗罪。被告自97年1 月7 日至
    22日止，基於同一之犯意，於緊密之時、地，對於同一被害
    人甲○○為多次恐嚇之舉動，應認屬接續之一行為，而為包
    括之一罪。又被告所犯上開2 罪間，犯意個別，行為互殊，
    應予分論併罰。爰審酌被告於被害人甲○○分手後，被害人
    向其追討出借之旅行車及該車貸款，雙方之間發生不快，不
    思平和理性處理糾紛，竟反萌報復心態而為恐嚇犯行及張貼
    散布上開足以毀損被害人名譽之公告，實嚴重侵害被害人免
    於恐懼之自由及名譽，惟犯後已坦承犯行，深具悔意，且與
    被害人已達成和解，及其犯罪之動機、目的、手段、智識程
    度、生活情況等一切情狀，分別量處如主文所示之刑，並定
    其應執行刑。查被告前未曾因故意犯罪受有期徒刑以上刑之
    宣告，此有臺灣高等法院被告前案紀錄表1 份在卷可按，且
    被告業於本院審理中與告訴人達成和解，被害人甲○○並表
    示如被告給付其新臺幣786,626 元，願意給予被告自新之機
    會，被告亦同意上開條件，本院考量被害人之意願及上開情
    形，及被告經此偵審教訓後，自當知所警惕，信無再犯之虞
    ，因認前開宣告之刑以暫不執行為適當，爰依刑法第74條第
    1 項第1 款之規定併予宣告緩刑5 年，以啟自新，並依同條
    第2 項第3 款之規定，命被告給付告訴人甲○○78 6,626
    元，給付方式為：自97年11月10日起（含當日）開始給付，
    分60期，每月1 期，於每月10日匯款至被害人甲○○所指定
    其設於臺北富邦商業銀行和平分行帳號為000000000000號帳
    戶，第1 期至第36期，每期支付新臺幣1 萬元，第37期至第
    48期，每期支付新臺幣1 萬5 千元，第49期至第59期，每期
    支付新臺幣2 萬元，第60期支付新臺幣26,626元，如有一期
    未給付，視為全部到期。又依刑法第74條第4 項規定，上開
    內容得為民事強制執行名義，且依同法第75條之1 第1 項第
    4 款之規定，被告違反上開負擔情節重大，足認原宣告之緩
    刑難收其預期效果，而有執行刑罰之必要者，法院得撤銷其
    緩刑之宣告，併此敘明。
據上論斷，應依刑事訴訟法第273 條之1 第1 項、第299 條第1
項前段，刑法第305 條、第310 條第2 項、第51條第5 款、第74
條第1 項第1 款、第2 項第3 款，刑法施行法第1 條之1 第1 項
、第2 條前段。
本案經檢察官鄭堤升到庭執行職務。
中    華    民    國    97    年    10    月    31    日
                  刑事第一庭法  官  雷雯華
以上正本證明與原本無異。
如不服本判決，應於收受送達後10日內向本院提出上訴書狀，其
未敘述上訴理由者，應於上訴期間屆滿後20日內向本院補提理由
書狀（均須按他造當事人之人數附繕本）。
                            書記官  陳如玲
中    華    民    國    97    年    10    月    31    日
附錄本判決論罪科刑法條全文：
刑法第305條
以加害生命、身體、自由、名譽、財產之事，恐嚇他人致生危害
於安全者，處2年以下有期徒刑、拘役或3百元以下罰金。
刑法第310條
意圖散布於眾，而指摘或傳述足以毀損他人名譽之事者，為誹謗
罪，處1 年以下有期徒刑、拘役或5 百元以下罰金。
散布文字、圖畫犯前項之罪者，處2 年以下有期徒刑、拘役或1
千元以下罰金。
對於所誹謗之事，能證明其為真實者，不罰。但涉於私德而與公
共利益無關者，不在此限。


司法院資訊處製作；財團法人民間司法改革基金會備份。
